臺灣高等法院刑事裁定
109年度抗字第2000號
抗  告  人
即  受刑人  邱泰德




上列抗告人因聲請定其應執行刑案件，不服臺灣新北地方法院中
華民國109年10月23日裁定（109年度聲字第3987號），提起抗告
，本院裁定如下：
    主  文
抗告駁回。                                              
    理  由
一、抗告意旨略以：抗告人即受刑人邱泰德所犯施用毒品罪，屬
    於個人自戕，對於他人生命、身體、財產等法益，尚無明顯
    而重大的實害，其犯罪心態與一般刑事犯罪之本質並不相同
    ，應側重適當之醫學治療及心理矯治為宜。又受刑人數罪併
    罰部分係同一性質，然刑事罪責相較於殺人、強盜等重罪科
    刑卻不遑多讓，並不公平。另我國採寬嚴並進之刑事政策，
    期在有效壓制犯罪，另一方面對於危害社會較輕微之犯罪，
    或有可能改善之犯罪採緩和之刑事政策，不採刑罰應報主義
    ，而著重在矯治與教化功能。爰請求撤銷原裁定，衡酌責任
    遞減、限制加重、比例原則、罪刑相當原則，重新給予受刑
    人悔過向上之機會云云。
二、按：
㈠、裁判確定前犯數罪者，併合處罰之；數罪併罰有2裁判以上者
    ，應依刑法第51條之規定定其應執行之刑；宣告多數有期徒
    刑者，於各刑中之最長期以上，各刑合併之刑期以下，定其
    刑期，但不得逾30年，刑法第50條第1項前段、第53條、第5
    1條第5款分別定有明文。
㈡、法院就自由裁量權之行使，除不得逾越法律所規定範圍之外
    部性界限外，另應受比例原則、公平正義原則之規範，謹守
    法律秩序之理念，體察法律之規範目的，使其結果實質正當
    ，合於裁量之內部性界限，俾與立法本旨相契合。刑法第51
    條第5款規定數罪併罰，宣告多數有期徒刑者，應於各刑中
    之最長期以上，各刑合併之刑期以下，定其應執行之刑期，
    但不得逾30年，此即為外部性界限。是在數罪併罰有二裁判
    以上定其應執行刑時，自應受前揭外部性界限及內部性界限
    之拘束，二者均不得有所逾越，至於在外部性界限及內部性
    界限範圍內之刑之量定，則為實體法上賦予法院得自由裁量
    之事項，法院所為裁量如未逾越上開規定之外部界限、定應
    執行刑之恤刑目的及不利益變更禁止原則，又未濫用其職權
    ，即難任意指為違法或不當（最高法院80年台非字第473號
    判例及同院94年度台非字第233號判決、96年度台上字第758
    3號、97年度台上字第2017號、107年度台抗字第8號等判決
    參照）。
三、經查：本件抗告人所犯毒品危害防制條例等案件，業經臺灣
    新北地方法院、臺灣桃園地方法院先後判處如附表所示之刑
    ，均經確定在案，嗣經臺灣新北地方檢察署檢察官向最後事
    實審之原審法院聲請定其應執行之刑，經原審法院審核認為
    正當，依上揭法律規定，裁定抗告人所犯各罪所處之刑應執
    行有期徒刑2年9月。本院審酌：原審就抗告人所犯上開各罪
    ，定應執行有期徒刑2年9月，係在各宣告刑之最長期2年以
    上，各刑合併之刑期3年6月15日以下（內部界限3年3月），
    其所定應執行之刑期，並未違反刑法第51條第5款之界限。
    又抗告人經檢察官向原審法院聲請定其應執行之刑，亦獲有
    較原裁定附表所示之刑其內部界限總和減少有期徒刑6月之
    利益，並無顯然過重或違反比例、公平原則及刑法規定數罪
    合併定應執行刑之立法旨趣，自不得任意指為違法。是抗告
    人請求重新給予適當、適法之裁定云云，自非有據。綜上所
    述，原裁定並無違誤或不當之處，抗告意旨徒憑己意，空言
    請求重新定其應執行刑，任指原裁定不當，核無理由，應予
    駁回。
據上論斷，應依刑事訴訟法第412條，裁定如主文。
中　　華　　民　　國　　109 　年　　11　　月　　25　　日
     　　　　　　 刑事第十六庭  審判長法　官  葉騰瑞
                                      法　官  莊明彰
                                      法　官  廖紋妤
以上正本證明與原本無異。      
如不服本裁定，應於收受送達後5日內向本院提出抗告狀。
                                      書記官  江珮菱
中　　華　　民　　國　　109 　年　　11　　月　　26　　日